臺灣士林地方法院刑事判決　　　　　　　　　　　　　九十三年度訴字第六二二號
　　公　訴　人　臺灣士林地方法院檢察署檢察官
　　被　　　告　甲○○
右列被告因違反毒品危害防制條例案件，經檢察官提起公訴（九十三年度毒偵字第一
○四九號），本院於訊問被告後，被告為有罪之陳述，經合議庭裁定認應由受命法官
獨任以簡式審判程序審理，並判決如下：
    主  文
甲○○連續施用第一級毒品，累犯，處有期徒刑拾月。又連續施用第二級毒品，累犯
，處有期徒刑陸月。應執行有期徒刑壹年貳月。扣案之海洛因貳包（合計淨重玖點捌
公克，空包裝重零點陸玖公克，純度百分之十九點一三，純質淨重壹點捌柒公克），
及安非他命伍包（總毛重參拾肆點柒貳公克，總淨重貳拾點壹壹公克，驗餘總重壹拾
玖點玖壹公克），沒收銷燬。扣案之分裝袋壹拾柒個及分裝吸管壹支，均沒收。
    事  實
一、甲○○前曾因違反麻醉藥品管理條例，經本院於民國八十六年十月二十八日以八
    十五年度易字第三○一三號判處有期徒刑六月確定，並於八十八年三月二十六日
    易科罰金，執行完畢。嗣甲○○又因施用毒品案件，經本院以八十九年度毒聲字
    第一九二八號裁定送觀察、勒戒後，認有繼續施用毒品之傾向，由本院另以九十
    一年度毒聲字第一一六四號裁定送強制戒治，復經本院以九十二年度毒聲字第五
    ○八號裁定停止戒治，並於九十二年七月十一日釋放出所，所餘戒治期間付保護
    管束期滿後，由台灣士林地方法院檢察署檢察官於九十二年十二月八日以九十二
    年度戒毒偵字第八一號為不起訴處分確定。詎甲○○於前開戒治完畢釋放後五年
    內，又分別基於施用第一級毒品及第二級毒品之概括犯意，自九十三年一月中旬
    某日起至同年五月七日下午四時許，在臺北市北投區○○○路一八巷三號二樓住
    處，連續施用第一級毒品海洛因多次及施用第二級毒品安非他命多次，嗣警方於
    同年五月八日凌晨一時許，在臺北市○○區○○路與中正路交岔路口盤查甲○○
    ，查知其為通緝犯，並查獲甲○○持有第一級毒品海洛因二包（淨重九點八公克
    ，空包裝零點六九公克，純質淨重一點八七公克）、第二級毒品安非他命五包（
    驗餘淨重十九點九一公克）、分裝袋十七個及分裝吸管一支，並對甲○○採尿送
    驗，而查知上情。
二、案經臺北縣政府警察局蘆洲分局報告台灣士林地方法院檢察署檢察官偵查起訴。
    理  由
一、右揭犯罪事實，業據被告甲○○於警詢、偵訊及本院訊問中坦承不諱，並有扣案
    之第一級毒品海洛因二包、第二級毒品五包、分裝袋十七個、吸管一支可證，復
    有台灣士林地方法院檢察署檢察官九十二年度戒毒偵字第八一號不起訴處分書、
    臺灣高等法院被告全國前案紀錄表、臺灣檢驗科技股份有限公司九十三年五月二
    十六日濫用藥物尿液檢驗報告、內政部警政署刑事警察局九十三年八月十九日刑
    鑑字第０九三０一二九０八七號鑑驗通知書、法務部調查局九十三年六月二十九
    日調科壹字第０四０００三五一五號鑑定通知書各一份附卷可稽，事證明確，被
    告犯行，洵堪認定。
二、核被告所為，係犯毒品危害防制條例第十條第一項之施用第一級毒品罪及同條第
    二項之施用第二級毒品罪。被告持有第一級毒品之低度行為為施用第一級毒品之
    高度行為所吸收；其持有第二級毒品之低度行為，亦為施用第二級毒品之高度行
    為所吸收，均不另論罪。又被告先後多次施用第一級毒品，其時間緊接，犯罪手
    法相同，所觸犯之法律，構成要件並無二致，顯係基於概括犯意為之，為連續犯
    ，應依刑法第五十六條規定，以一罪論，並加重其刑。另被告先後多次施用第二
    級毒品，其時間緊接，犯罪手法相同，且所觸犯之法律構成要件一致，顯係基於
    概括犯意所為，亦為連續犯，應依刑法第五十六條規定，以一罪論，並加重其刑
    。又被告所犯連續施用第一級毒品罪及連續施用第二級毒品罪，其犯意個別，行
    為互殊，應予分論併罰。再被告曾因違反麻醉藥品管理條例，經本院於八十六年
    十月二十八日以八十五年度易字第三○一三號判處有期徒刑六月確定，已於八十
    八年三月二十六日易科罰金，執行完畢等情，有臺灣高等法院被告全國前案紀錄
    表一份附卷可證。其曾受有期徒刑之執行完畢，於五年以內再犯前開有期徒刑以
    上之二罪，均為累犯，應依刑法第四十七條規定，均遞加重其刑。本院爰審酌被
    告素行非佳、犯罪之手段、動機、目的、智識程度及犯後坦承犯行等一切情狀，
    分別量處如主文所示之刑，並依法定其應執行刑。末查扣案之第一級毒品海洛因
    二包（淨重九點八公克，空包裝零點六九公克，純質淨重一點八七公克）、第二
    級毒品安非他命五包（驗餘淨重十九點九一公克），均係違禁物，不問屬於犯人
    與否，應依毒品危害防制條例第十八條第一項前段之規定，沒收銷燬之。另扣案
    之分裝袋十七個及吸管一支為被告所有供本案施用第一級或第二級毒品之用之物
    ，亦據被告於本院審理時供承在卷（見本院卷第五○頁），應依法宣告沒收之。
據上論斷，應依刑事訴訟法第二百七十三條之一第一項、第二百九十九條第一項前段
、毒品危害防制條例第十條第一項、第二項、第十八條第一項前段、刑法第十一條、
刑法五十六條、第四十七條、第五十一條第五款、第三十八條第一項第二款，判決如
主文。
本案經檢察官張惠菁到庭執行職務。
中　　　華　　　民　　　國　　九十三　　年　　 十一 　　月　　 三十 　　日
                                    臺灣士林地方法院刑事第三庭
　　                                    法  官  周　群　翔
右正本證明與原本無異。
如不服本判決，應於判決送達後十日內，向本院提出上訴狀。
                                        書記官　何　麗　華
中　　　華　　　民　　　國　　九十三　　年　　 十二 　　月　　  二　　　日
附錄本案論罪科刑法條全文：
  毒品危害防制條例第十條：
  施用第一級毒品者，處六月以上五年以下有期徒刑。
  施用第二級毒品者，處三年以下有期徒刑。
